Inventaris van de Fotocollectie Losse Aanwinsten
Nationaal Archief, Den Haag
- Verzameling fotoalbums afkomstig van Jan Christiaan Viëtor (1891 - 1983), gezagvoerder bij de Koninklijke Paketvaart-Maatschappij (KPM) bevattend foto’s met betrekking tot zijn werkzaamheden in voormalig Nederlands-Indië, zijn reizen en familie., 90-108
  - Album 13, 1935-1936, 102
    Plaatsen en onderwerpen: Saigon, Shanghai, Ko-Si-Chang, Soerabaija, Palembang, Soengei-Gerong, Tg. Priok, Java (o.a. Kawak Kamodjan, Garoet), Batavia, (Hotel des Indes, KPM gebouw, Hotel der Nederlanden), Sumatra (Font de Kock), Kota Nopan, Toba meer, Prapat, Brastagi, Medan, Ambon.
  - Album 14, 1936, 103
    Plaatsen en onderwerpen: schepen ss Plancius, ss Kota Pinang, ss Santa Catalina. Verenigde Staten: Boston, Connecticut, Quebec, Buffalo, Niagara, Eriemeer, Chicago, Denver, Isleta, Grand Canyon, Painted Desert.
  - Album 15, 1937-1939, 104
    Plaatsen en onderwerpen: Cherbourg, Sevilla, Palermo, Mondello Lido, Sicilie (Piana dei Greci, Agrigento), Pompeii, Capri, Sferocavello, Monreale, Rome, Brussel, Dover, Folkstone, Mafra, Sintra, Lissabon, Marseille, Pisa, Valencia, IJmuiden.
  - Album 16, 1947-1948, 105
    Plaatsen en onderwerpen: Celebes, (OSC - Opleiding Scheepvaart School).
  - Album 17, 1927-1952, 106
    Plaatsen en onderwerpen: Heemstede (Groenendaal), Hillegom, Brussel, Kinderdijk, Port Said, Suez Kanaal, Batavia, Santpoort (Solex), Buitenzorg, Makassar, Tg. Priok, Dobo, Banda, Penang, Antibes, Monaco, Les Gorges du Loup, Bangkok (executie van een man in het openbaar), Sleepboot Founti, lichtschip Owes, Casablanca, ss Frameggen gestrand bij Petten, Milaan, ss Samudera (in Foxhol bij Scheepsbouw Smit), Katja kanaal, Krakatau, Makasar.
  - Losse foto's, 107A
    Foto van de ss Stagen en ss Op Ten Noort, KPM, ca 1929. Afdruk opgeplakt op karton.
    Twee foto’s van de K.P.M. steiger te Bandjermasin, Z.O. afdeling Borneo, met aangemeerde schepen, ca 1925-1933.
    Foto van het passagiersschip ss. Melchior Treub van de Koninklijke Paketvaart Maatschappij.
  - Documentatie; doos met ringbanden met beschrijvingen ‘Het leven in Ned. Indië van de familie Viëtor’., 107B
  - Documentatie en foto's, 107C
    Map met ‘Reisbeschrijving door kapitein J. Chr. Viëtor van zijn tocht naar Batavia per KLM ‘IJsvogel’, oktober 1934, geschreven aan boord van de ss Baud, 22 november 1934 (oorspronkelijk typoscript en overgetypt exemplaar)
    Erbij zitten 7 klein formaat foto’s onderweg gemaakt met opschriften aan de achterzijde. Artikel ‘Amsterdam-Batavia in 1934: Avontuur in de pionierstijd’ in tijdschrift Geachte Agent, oktober 1989.
  - Panoram Shanghai, ontwikkelgelatinezilverdruk (ingelijst), ca 1930, 108
- Foto's Koninklijk Huis, 109
  Set van 7 (amateur)foto’s van het rouwdefilé en de begrafenisstoet van Koningin Moeder Emma op het Lange Voorhout te Den Haag en de aankomst bij de Nieuwe Kerk te Delft, 23/24 en 27 maart 1934.
  Een losse foto met onderschrift: De inventaris van het Kon. Paleis wordt geroofd (Ned. Indie ?).
  Schenking door mw A.C.M. Brauns, Voorschoten [uit nalatenschap van mw D.M. Schouten-Brauns], januari 2019
- Dia’s en afdrukken van Louis van Paridon (1922-2016) met diverse onderwerpen., 110-113B
  Aanvulling op materiaal van Van Paridon dat in het archief van de vml Uitgeverij/drukkerij De Spaarnestad zit.
  Schenking door M. Teulings, Heeswijk-Dinther, april 2016
  - Doos met dia's, 110
    Kleurendia’s met modellen, landschappen (Frankrijk?), straatbeeld met rijwielhandel [glasmateriaal]. Bevat tevens een set kleurendia’s Frankrijk, voornamelijk stadsbeelden Parijs.
  - Doos met afdrukken, 111
    Diverse onderwerpen, series Boerenleven (Landarbeid, Folklore, Visserij, Veemarkt), Jongensland (Hutten bouwen, Water knoeien, Burgerweeshuis (oud en nieuw), Vakopleiding (Technische School, Huishoudschool, Kappers, Schilders),
  - Doos met afdrukken, 112
    Diverse onderwerpen, series Straathandel (Waterlooplein, Markten/venters, Haringkraam/friteskraam), Toneel (Acteurs), Vakopleiding, Vrachtvervoer (Besteldienst, Kolenbranche, Ongeschoold werk, Taxi)
  - Doos met afdrukken, dia's en negatieven, 113A
    Map portretten Johan Cruijff, 1967 (afdrukken, kleurendia’s, negatieven zw/wit). Map afdrukken Parijs. Map afdrukken Frankrijk.
  - Groot formaat afdruk portret Johan Cruijff, 1967, 113B
    Chromogene print (analoge afdruk) Portret van Johan Cruijff door Louis van Paridon, 1967. Afdruk gemaakt van de originele dia via tussennegatief.
- Verzameling van ca 500 (propaganda)foto’s met betrekking tot de Tweede Wereldoorlog., 114-116
  De staat van de foto’s is niet optimaal. Als gevolg van slechte bewaring in het verleden zijn de foto’s sterk gekruld en daardoor grotendeels lastig te raadplegen.
  De foto’s zijn merendeels afkomstig van Fotobureau Holland. Op een deel van de foto’s staat een rood stempel ‘Freigegeben’ met datum. Op de foto’s staan achterop captions [oorspronkelijke bijschriften] op (deels loszittende) etiketten. Ook staan er diverse stempels op de achterzijde van fotopersbureaus die ze hebben verspreid. De foto’s zitten grotendeels in oude enveloppen waarop het onderwerp staat geschreven van die groep. De foto’s zijn merendeels geografisch geordend.
  Schenking, onbekende herkomst, mei 21011
  - Doos met afdrukken (formaat 13x18 cm), 114
    Diverse onderwerpen
  - Doos met afdrukken (formaat 13x18 cm), 115
  - Doos met afdrukken (formaat 16x22 cm), 116
- Verzameling persfoto’s uit de periode 1936-1950 met betrekking tot diverse onderwerpen., 117-121
  Na de sluiting van het Noord Nederlands Clichébedrijf in Groningen was het materiaal door een medewerker naar huis meegenomen.
  De foto’s betreffende verschillende onderwerpen en zijn (deels) gebruikt voor publicatie in kranten en tijdschriften. Het gaat voornamelijk om materiaal over historische gebeurtenissen en de politieke situatie maar er zijn ook foto’s over de Olympische Spelen, troonswisselingen, koningshuizen, de Paus en meer divers materiaal. Veel foto’s betreffen de oorlog in al zijn facetten (daaronder ook Duitse oorlogspropaganda).
  Een deel van het materiaal komt van het fotobureau Polygoon.
  - Doos met afdrukken, 117
    Diverse onderwerpen.
  - Doos met afdrukken, 118
  - Doos met afdrukken, 119
  - Doos met afdrukken, 120
  - Doos met afdrukken, 121
- Foto’s en negatieven gemaakt door de moeder van schenkster, Elisabeth van Breukelen, persfotograaf., 1948-1958; 122
  Serie afdrukken van het staatsbezoek door de Britse koningin Elisabeth II en haar man prins Philip aan Nederland, 1958. Kleurenfoto van Juliana (portret, ongedateerd), aankomst van Juliana in een besneeuwde plaats (Oostenrijk ? ongedateerd), bezoek van Juliana aan Naaldwijk (ongedateerd).
  Twee groot formaat afdrukken van koningin Juliana bij haar inhuldiging, buiten het Paleis op de Dam verlatend en in de Gouden Koets, 4 september 1948 [met stempel P. van Breukelen Jr. Persfotograaf].
  Negatieven (grootbeeld) van de rijtoer van koningin Juliana door de Muzenstraat en bij Huis ten Bosch, 16 september 1958 (Prinsjesdag). Op envelop het datumstempel 17 september 1958.
  Schenking door mw E. Henny-Van Breukelen, Oudemolen, 27 maart 2017
- Een set glasdia's gemaakt door L.A.Schlüter (1924-1983), 123
  Naar opgave schenker beelden vanhet bezoek van Juan Perón (1895-1974) en zijn echtgenote aan Nederland. Beelden van de aankomst en rijtoer door Den Haag in gezelschap van koningin Juliana en prins Bernhard. Jaar onbekend (vanwege de aanwezigheid van Juliana en Bernhard – wat wijst op een staatsbezoek - zou het wellicht voor 1955 geweest moeten zijn (jaar dat Perón werd afgezet), maar volgens de schenker zou het 1959-1960 geweest moeten zijn. In de archieven van de Dienst Kon. Huis komt Argentinië niet voor op de lijst inkomende staatsbezoeken in de regeringsperiode van koningin Juliana. Wel dat van de president van Peru Manuel Prado y Ugarteche en mevrouw Manuel Prado, 7-9 maart 1960).
  Schenking door F. Schlüter, Sint Pancras, juni 2013
- Verzameling foto- en archiefmateriaal (bestaande uit foto’s, documenten en artikelen uit kranten en tijdschriften) met betrekking tot de Nederlandse luchtvaart in de periode 1920–1940., 124-125
  Ook betreffende de ontwikkeling van de internationale luchtvaart in die tijd. In het bijzonder betreffend E.Th. (Emile Theodoor) de Veer (1883-1937), de eerste directeur van de Luchtvaartdienst (de latere Rijksluchtvaartdienst), onderdeel van het ministerie van Waterstaat, tot zijn overlijden. Zie voor E.Th. de Veer ook het archief van het Directoraat-Generaal van de Rijksluchtvaartdienst, inventarisnr 2.16.5240 en het archief van het Ministerie van Waterstaat: Bureau Luchtvaart, inventarisnr 2.16.19.39.
  Het overheidstoezicht op de burgerluchtvaart kreeg aanvankelijk gestalte met de instelling van een Bureau Luchtvaart in 1920 bij het ministerie van Waterstaat. Dit bureau had tot taak toezicht uit te oefenen en het register van luchtvaartuigen te beheren. De Veer was als enige ambtenaar hiermee belast, maar met ingang van 1921 kwamen er meer. Vanaf juli 1926 werd er aan een luchtvaartwet gewerkt die pas in 1930 door het parlement werd goedgekeurd en kracht van wet kreeg. Dat betekende ook de instelling van een Luchtvaartdienst in 1930 onder leiding van Th. de Veer.
  Tal van foto’s betreffen internationale luchtvaartcongressen, officiële bijeenkomsten met o.a. Anthony Fokker, Albert Plesman, ministers en leden van (buitenlandse) Koninklijke huizen.
  Voorts foto’s en artikelen over de luchtvaart uit de periode waarin C.C. (Carel) Steensma (1912-2006) midden jaren ’30 in opleiding was als militair vlieger op Soesterberg en de periode nadien tot 1940 waarin hij als verkeersvlieger bij de KLM werkzaam was. Als Engelandvaarder was hij in 1945 betrokken bij de bevrijding van concentratiekamp Dachau. Diens echtgenote, T. (Tineke) Steensma-de Veer, behaalde op 19-jarige leeftijd [op 2 september 1934] het vliegbrevet–A. Zij was daarmee de vierde vrouw die in Nederland ging vliegen en de jongste ooit. Voor literatuur over de weinige vrouwelijke vliegeniers in de geschiedenis van de Nederlandse luchtvaart, zie ‘Van Passie tot Professie’ door Gertrud Blauwhof (1998).
  - Foto's en documentatie, 124
    1 doos met diverse omslagen met de volgende onderwerpen:
    Welkomstlied t.g.v. terugkeer Indië-vliegers, 18 april 1925
    Twee foto’s van een zeppelin bij luchthaven St. Hubert, Montreal, 1930
    Toegangskaarten voor een bezoek aan de Graf Zeppelin die op 18 juni 1932 een landing maakte op vliegveld Waalhaven
    Verzameling foto’s van vliegtuigen (voornamelijk vroege Fokker-toestellen), ca 1900-1940
    Luchtfoto’s gemaakt op diverse plaatsen boven Nederland, 1934-1935
    Verzameling foto’s waarop de heer E. Th. De Veer staat (deels gebruikt in publicaties in tijdschriften en kranten)
    Artikel uit De Telegraaf dd 24 september 1935 over vlieger C.C. Steensma
    Artikelen m.b.t. het overlijden van E.Th. de Veer op 23 april 1937
    Documentatie m.b.t. Tineke Steensma-De Veer.
    Losse foto door Sem Presser van vlieger A. Viruly met cabaretier Wim Kan en zijn vrouw Corry Vonk. Adriaan Viruly (1905-1986), vlieger, ontpopte zich vanaf het begin van de jaren dertig tevens als schrijver voor een groot publiek over de wereld van de luchtvaart. Een van de hoofdthema’s van zijn werk waren de ongekende mogelijkheden die de luchtvaart bood, vooral in internationaal - 'grensoverschrijdend' - perspectief. Luchtiger waren zijn cabaretteksten, die onder meer werden gebruikt door Wim Kan, met wie hij in de jaren dertig goed bevriend was geraakt.
  - Album met foto’s, documenten en krantenknipsels met betrekking tot E.Th. de Veer:, 125
    vlieglessen t.b.v. het behalen van zijn vliegbrevet, diens vliegbewijs en vliegboekje, de huldiging van de Holland-Indië-vliegers, koninklijke bezoeken aan Nederlandse luchthavens en vliegtuigfabrieken, internationale luchtvaartconferenties en twee exemplaren van Het Leven (m.b.t. Indië-vluchten). Het album is samengesteld door de weduwe van de heer De Veer, mw A.A. de Veer-Van West (1884-1964).
    Schenking door Y.R.F. Steensma, Haren, 2013
- Verzameling fotoalbums, los fotomateriaal en documentatie afkomstig van mevrouw Gezina (G.H.H.L.) Bouman-Offereins (1907-1999), bevattend foto’s met betrekking tot (vakantie)reizen en familie, 126-135
  Zij was getrouwd met Frederik Bouman (1894-1978). Tijdens de Tweede Wereldoorlog woonden zij in Zutphen waar Frederik Bouman leider werd van een plaatselijke verzetsgroep. In 1983 werden zij vanwege de verzetsdaden van Frederik door Yad Vashem opgenomen tot de ‘Righteous Among the Nations’.
  Schenking door Regionaal Archief Zutphen, 15 maart 2019 (betreft overdracht van oude fotoalbums, geschonken door mw B.J. Bouman in 2016 aan Regionaal Archief Zutphen)
  - Foto's en documentatie, 126; 1 omslag
  - Album, 1923-1926, 127
    Opdruk "Photografieën
    Foto's familie Bouman
  - Album, 1925-1928, 128
    Batik omslag
    Foto's familie van Gezina Offereins en aanverwante families
  - Album, 1927-1931, 129
    Bruin nepvacht
    foto’s van de familie van Gezina Offereins en aanverwante families. O.a. foto’s uit vml Nederlands-Indië, Wereldtentoonstelling Antwerpen 1930, 1930 en 1931verblijf te Barchem met de Vrijzinnig Christelijke Jeugd Centrale
  - Album, 1932-1934, 130
    met foto’s en reisverslag van Gezina Offereins ‘Langs den Pelgrims’road van Winchester – Canterbury van 16 juli-29 juli 1932’; bevat tevens foto’s uit 1933 en 1934.
  - Album, 1934-1935, 131
    foto’s van een trektocht door Zwitserland en Italië 1934/1935
  - Album, 1953-1955, 132
    foto’s van vakanties van het gezin Boumans-Offereins
  - Album, 1964, 133
    reisverslag en foto’s van een reis naar Oostenrijk
  - Album, 1968-1970, 134
    reisverslagen en foto’s van reizen naar Parijs, Duitsland, Spanje o.a.
  - Album (diverse jaren), 135
    materiaal met betrekking tot reizen uit verschillende periodes
- Doos met diverse sets negatieven (6x6 formaat) door Colette (Metz) la Croix., 136
  De negatieven betreffen de volgende onderwerpen: de Oranjesluizen en haven van Amsterdam, het Waterlooplein en vismarkt te Amsterdam, de Landbouwtentoonstelling te Markelo (1957), de Expo te Brussel (1958).
  Colette Metz-la Croix (1933 –1994) was een Nederlands textielkunstenaar. Metz werd opgeleid aan de Academie van Beeldende Kunsten in Den Haag. Ze maakte vooral wandtapijten. In 1957 trouwde ze met grafisch ontwerper Robert Metz. Tijdens en na haar academietijd heeft zij veel gefotografeerd
  Schenking door mevr. Maroeska Metz, Wormerveer, 2017
  De Oranjesluizen zijn een complex van schutsluizen in het IJ. Ze vormen de grens tussen het Binnen- en het Buiten-IJ en dragen bij aan het op peil houden van de waterhoogte in het Noordzeekanaal. Ze zorgen er ook voor dat er niet te veel zilt water uit het Noordzeekanaal in het IJsselmeer komt.
  De landbouwtentoonstelling die zij in beeld bracht moet de tentoonstelling ‘Gouden Aren’ geweest zijn, gehouden te Markelo, 26-31 augustus 1957
  De wereldtentoonstelling van 1958 werd gehouden van 17 april tot 19 oktober 1958 in de Belgische hoofdstad Brussel onder de naam Expo 58.
- Foto’s met betrekking tot ds. Hendrikus Lanning (1872-1959), Gereformeerd predikant en zijn zoon (?) Berend Lanning (data niet bekend)., 137
  1 omslag met een foto van een schoolklas (in potlood ‘school Obrechtstraat), gemaakt door H. Sanders&Co, fotografen te Amsterdam, circa 1900.
  1 omslag met foto’s uit de studententijd aan de Vrije Universiteit in Amsterdam (ca 1890-1895) van Hendrikus Lanning en een groepsfoto van latere datum van voormalige Gereformeerde predikanten.
  1 omslag met foto’s van de militaire diensttijd te Breda (1932) en mobilisatie (1940) van Berend Lanning.
  Schenking door mw H. Vos-Lanning, Houten, februari 2017
- Album afkomstig van Ing. J.C. Spakler, directeur Telefoondienst van de P.T.T. in Rotterdam, met foto’s van het leggen van onderzeekabels voor een telefoonverbinding bij de Waddeneilanden., 138
  er kwam kijken bij het graven van kabelgeulen, het leggen van kabels met behulp van schepen en kabelwagens en het lassen van de kabels.
  Achterin het album een etiket van de firma ‘A.M.A. Susan, Atelier en fotohandel’ [fotografisch atelier en winkel in fotografische artikelen], Regentesseplein, Den Haag
  Schenking door T. Fontijn, Nieuwerkerk aan den IJssel, maart 2019
- Groepsportret van de deelnemers aan de International Conference on Safety of Life at Sea, Londen 1948, waar het Internationale Verdrag voor de beveiliging van mensenlevens op zee werd ondertekend, 139
  Ontwikkelgelatinezilverdruk, groot formaat (20 x 87 cm), met opgeplakte strook waarop de namen van de deelnemers met de hand erbij zijn geschreven.
  Afgebeeld zijn de deelnemers aan de conferentie, waaronder tevens de Nederlandse delegatie (de namen van de Nederlandse delegatieleden zijn met rood potlood onderstreept). Deze was als volgt samengesteld: P. S. van 't Haaff, Inspecteur-Generaal voor de Scheepvaart (voorzitter), A. J. W. van Anrooy, Chef van de Mobiele telegraaf en radio/telefoondiensten, G. J. Barendse, Oud-Gezagvoerder van de Holland-Amerika Lijn, J. F. van Muylwijk, penningmeester van de Centrale van kapiteins en officieren ter koopvaardij, Ir. E. Smit Fzn, Scheepsbouwkundig adviseur van de Scheepvaart Inspectie, D. Hudig, Oud-Directeur van de Koninklijke Nederlandse Stoomboot Maatschappij, Mr. T. M. Pellinkhof, Chef van het Bureau Arbeidszaken van het Directoraat-Generaal van Scheepvaart (secretaris).
  (zie Bijlagen 1484 3 Tweede Kamer 167: Goedkeuring Verdrag voor de beveiliging van mensenlevens op zee, ondertekend te Londen op 10 Juni 1948).
- Drie foto's, 140
  Herkomst onbekend, overgedragen door Johan van Langen, Nationaal Archief, 2012
  - Foto met gezicht op een tuin met croquetspel, tuinhuis en bomenpartij, plaats onbekend, fotograaf Aug. F. Perren, Bath, ontwikkelgelatinezilverdruk,, ca 1900
  - Portret van een onbekende vrouw, gesigneerd in potlood ‘Goedeljee&Lohmann’, daglichtdruk, ca 1910
    Cornelis Roeland Goedeljee (1885-1978) maakt van 1908 tot 1913 een Europese tournee met paard en wagen, samen met kunstenaar T.W.E. Lohmann (1880-1863) en diens broer de fotograaf F.T.F. Lohmann; zij voorzien in hun onderhoud via de verkoop van foto's en schilderijen.
  - Groepsportret van de familie Van Beuningen en aanverwanten aan boord van het stoomschip de ‘Mecklenburg’. Foto van het stoomschip de ‘Mecklenburg’ van de stoomvaart maatschappij Zeeland te Vlissingen, met aan boord een bijeenkomst van de familie Van Beuningen. De familie poseert aan de reling van het schip in het laatste jaar dat het schip werd ingezet op de lijn Vlissingen-Folkstone. Hr. Ms. Mecklenburg was een (stoom)passagiersschip met capaciteit voor 377 passagiers van de Stoomvaart Mij. Zeeland. De ss Mecklenburg werd tot 1927 ingezet op de lijn Vlissingen-Folkstone en daarna op de lijn Hoek van Holland-Harwich. Op achterzijde summiere vermelding van de naam van een aantal personen., 1927 juli 16
    Afdruk geplakt op karton, groot formaat (30x38),
    Van links naar rechts: Cor van Dedem en echtgenote Wilfrieda (?) van Dedem van Beuningen, Willy van Beuningen, Mary van Beuningen, Dirk Catharinus Hasselman (‘Dick Hasselman’) (1865-1942) en echtgenote Elisabeth Petronella Catharina van Beuningen (‘Katy Hasselman’) (1872-1963), May Benteyn (Van Beuningen) (1874-1944) (dochter van Hendrick Adriaan van Beuningen en Anna Lavenia Brain), Flora van Beuningen, Lothy Fentener van Vlissingen (1880-1976) (gehuwd met Willem van Beuningen), ?, Jee van Beuningen van Herk (?), ?,Hilda van Beuningen, Anna Lavinia van Beuningen (gehuwd met David Christianus Graswinckel) (1869-1945), Ann(a) Lavinia (‘Grootmama’) van Beuningen-Brain (1847-1943), Anne van Beuningen Eschauzier, Harry van Beuningen, Coenraad Samuel van Beuningen (1882-1956), Jo Benteyn (1869-1946), Willem van Beuningen (1873-1948), kapitein.
- Set filmstroken/grootbeeldnegatieven met panorama-opnames in oorspronkelijke metalen kokers en kartonnen verpakkingen (met name van Gevaert Rollfilm for Circut Camera en een exemplaar van Kodak (Super-XX Film)., 1940-1956; 141-142
  Opnames gemaakt tussen (rond) 1940 en 1956. De ‘Cirkut’ was een roterende, panoramische camera van het type dat bekend was als "full rotation". De camera maakte panorama-opnames door horizontaal te draaien (langs een verticale as) terwijl een rolfilm zich langs de belichtingsopening bewoog.
  Herkomst ANP, Rijswijk, 2011?
  - Filmstroken/grootbeeldnegatieven met panorama-opnames, 141
    Bruggen Nederland [nummer op doos P 39 / 69], twee opnames
    Honoraire consuls [nummer op doos P 39 / 81], twee opnames
    Koninklijke Familie met de regering tijdens Gala-diner in het paleis, 18-2-’56 [nummer op doos R 56 / 2-3], een opname met twee afdrukken
    Koninklijke Luchtmacht [nummer op doos R 51 / 9], een opname
    Koninklijke Luchtmacht [nummer op doos R 54 / 12], een opname
    Nederlandse Leger van voor 1940 [nummer op doos R 12], een opname en een afdruk
    Nederlandse Leger van voor 1940 [nummer op doos R 16], twee opnames
  - Filmstroken/grootbeeldnegatieven met panorama-opnames, 142
    Nederlandse Marine [nummer op doos R 23], een opname
    Nederlandse Marine, voor de oorlog [nummer op doos R 6] [in blauw potlood op doos oud opschrift ‘Bloeiende Betuwe’], een opname
    Onthulling Monument op de Dam [nummer op doos R 51 / 2], twee opnames
    Onthulling Monument op de Dam [nummer op doos R 10 ?], twee opnames (een klein formaat)
    Overzicht Amstel. Blauwbrug [nummer op doos R 51 / 8], een opname
    Watersnood 1953 [nummer op doos R 17], twee opnames
- Verzameling foto’s met betrekking tot Nederlands Nieuw Guinea, deels afkomstig van het ‘Kantoor voor Voorlichting en Radio Omroep Hollandia - Nederlands Nieuw Guinea’, 1954-1955; 143
  Een deel van de foto’s is op de achterzijde voorzien van een stempel ‘Kantoor voor Voorlichting en Radio Omroep Hollandia - Nederlands Nieuw Guinea’ en zal gebruikt zijn voor publicitaire doeleinden. Een ander deel, afgedrukt op kleiner formaat en voorzien van annotaties op de achterzijde, is waarschijnlijk afkomstig van een bestuursambtenaar ter plekke en zal deels voor eigen gebruik gemaakt zijn [1 doos].
  Schenking door Steven Vink, Fotocollectie Tropenmuseum, februari 2011
- Drie envelopjes met negatiefmateriaal en een (contact)afdruk. Betreft familiefoto’s van onbekende herkomst:, 144
  - Een KODAK envelop met op de achterzijde in potlood ‘Mevr. Ter Haar’ afkomstig van Fotohandel “West-End”, Vlierboomstraat 401, Den Haag met zachte negatieven waarop familiefoto’s en foto’s van kinderen in een tuin (bosrijke omgeving) en de auto van de familie.
  - Een Super Quick Film envelop afkomstig van Fotohandel “De Salamander” te Den Haag met een glasnegatief waarop twee kinderen bij een tafeltje in een tuin.
  - -Een envelop afkomstig van Photographie Martinotto Frères, 4, Place Victor-Hugo, Grenoble met zachte negatieven waarop portretten van diverse vrouwen in een tuin en twee contactafdrukken van een dame lopend op een kade met op de achtergrond een heuvelachtig landschap een palmbomen.
    Op de achterzijde staat in handschrift: Is het Jet of Jaan ?! De man riep: Madame “film”! Ik keer om, E. merkt er niets van, vandaar dit merkwaardige resultaat! Januari ’27, Nice [Frankrijk]
- Set foto’s gemaakt door Jacobus G. Ferwerda (1910-1989, 145-148